最高法院刑事判決　　　　　　　　　 110年度台上字第5613號
上　訴　人　陳尚彬 
 
上列上訴人因違反槍砲彈藥刀械管制條例案件，不服臺灣高等法
院中華民國110年3月25日第二審判決（110 年度上訴字第96號，
起訴案號：臺灣士林地方檢察署108年度偵字第12317號），提起
上訴，本院判決如下：
    主  文
上訴駁回。
    理  由
一、按刑事訴訟法第377 條規定，上訴於第三審法院，非以判決
    違背法令為理由，不得為之。是提起第三審上訴，應以原判
    決違背法令為理由，係屬法定要件。如果上訴理由書狀並未
    依據卷內訴訟資料，具體指摘原判決不適用何種法則或如何
    適用不當，或所指摘原判決違法情事，顯與法律規定得為第
    三審上訴理由之違法情形，不相適合時，均應認其上訴為不
    合法律上之程式，予以駁回。
二、本件原判決維持第一審從一重論處上訴人陳尚彬非法持有可
    發射子彈具殺傷力之槍枝罪刑（另想像競合犯非法持有槍砲
    主要組成零件罪及非法持有子彈罪，即原判決事實欄〈下稱
    事實〉一、㈠部分），及非法製造可發射子彈具殺傷力之槍
    枝罪刑（即事實一、㈡部分）之判決，並駁回上訴人在第二
    審之上訴。
三、按犯罪事實之認定、證據之取捨及證明力之判斷，俱屬事實
    審法院之職權，此項職權之行使，倘不違背客觀存在之經驗
    法則或論理法則，即不違法，觀諸刑事訴訟法第155條第1項
    規定甚明，自無許當事人任憑主觀妄指為違法，而資為合法
    之第三審上訴理由。查原判決係綜合全案辯論意旨及調查證
    據所得，併採取上訴人在警詢、偵查及審理中之自白及卷內
    與其自白相符之證據資料，依法認定上訴人有事實一所載非
    法持有可發射子彈具殺傷力之槍枝（槍枝管制編號00000000
    00號）及非法製造可發射子彈具殺傷力之槍枝（槍枝管制編
    號0000000000號）等犯行，已載敘所憑之證據及理由。所為
    論斷，尚無違背客觀存在之經驗法則與論理法則，且有卷內
    證據資料可資覆按，即屬原審採證認事職權之合法行使，自
    無違法可指。
四、上訴意旨置原判決之明白論敘於不顧，猶謂：㈠、扣案改造
    手槍（即槍枝管制編號0000000000號），係伊先前認識之某
    男子所交付，非如伊在警詢時所供係伊自行改造的；伊因使
    用毒品甲基安非他命，於警詢中受藥物影響注意力，致未告
    知警方該槍枝係他人所交付，且因前與該交付槍枝之男子失
    聯，無法提供警方查證，致自行承擔罪責，最近伊多方打聽
    ，方始得知對方綽號「戰甲」。㈡、扣案改造槍枝（即槍枝
    編號0000000000號）與制式子彈10顆，均是林韋成（已歿）
    於民國97、98年間交付給伊，另槍枝轉換器與長彈匣是伊在
    臺北市西寧南路萬年大樓裡某模型槍店所購。是本件伊最多
    僅有持有改造手槍行為，並無非法改造槍枝犯行云云，核係
    對原審採證認事職權之適法行使，及於判決結果無影響之枝
    節事項，徒憑己見任意指為違法，難謂已符合首揭法定之上
    訴要件。
五、綜上，應認本件上訴違背法律上之程式，予以駁回。
據上論結，應依刑事訴訟法第395條前段，判決如主文。
中    華    民    國   110    年    10    月    20    日
                  刑事第五庭審判長法  官  吳  信  銘  
                                  法  官  梁  宏  哲  
                                  法  官  沈  揚  仁  
                                  法  官  蔡  廣  昇  
                                  法  官  何  菁  莪  
本件正本證明與原本無異
                                  書記官
中    華    民    國   110    年    10    月    27    日